---
title: "Portfólio - Felipe Oliveira"
output: html_notebook
---

```{r global_options, include=FALSE}
knitr::opts_chunk$set(echo=TRUE, warning=FALSE, message=FALSE)
```

# Apresentação

Este portfólio tem o objetivo demonstrar os conhecimentos adqueridos na aula de "Programando IA com R" em cima dos dados de homicídios de mulheres disponibilizado pelo IPEA (Instituto de Pesquisa Econômica Aplicada)

# Conhecendo os dados

### Carregando os dados

```{r, results='hide'}
library('data.table')
library('tibble')
library('dplyr')

df <- as_tibble(fread('./dados/homicidios-mulheres-1979-01-15-2017-01-15.csv'))
```

### Estrutura do arquivo e conteúdo

```{r}
summary(df)
```

```{r}
glimpse(df)
```

### Verificando valores faltantes
```{r}
sum(is.na(df))
```

### Transformando dados
```{r}
df <- df %>%
  mutate(nome = factor(nome)) %>%
  rename(
    estado = nome,
    total = valor,
    periodo = período
  )
```

# Visualizando os dados

### Total de homicídios por estado

```{r}
library(ggplot2)
library(ggthemes)

aggregate(total ~ estado, df, sum) %>%
  arrange(desc(total)) %>%
  mutate(estado = factor(estado, levels = estado)) %>%
  ggplot(aes(estado, total)) + 
  theme_economist() + 
  geom_bar(stat="identity", width=.5, fill="tomato3") +
  theme(axis.text.x = element_text(angle=65, vjust=0.6))
```

### Total de homicídios por ano

```{r}
aggregate(total ~ periodo, df, sum) %>%
  ggplot(aes(periodo, total)) + 
  theme_economist() + 
  geom_line(color = "tomato3") +
  geom_point()
```

### Histórico dos top 5 estados

```{r, results='hide'}
top_estados = aggregate(total ~ estado, df, sum) %>%
  top_n(5)
```

```{r}
df %>%
  filter(estado %in% top_estados$estado) %>%
  ggplot(aes(periodo, total)) + 
  theme_economist() + 
  geom_line(aes(color = estado)) + 
  scale_x_discrete(limit=seq(1979,2017,1)) + 
  theme(axis.text.x = element_text(angle = 90, hjust = 1)) + 
  xlab(" ") +
  ylab("Total de homicídios")
```

### Histórico dos top 5 estados VS Taxa 100 mil habitantes de mulheres

```{r}
estado <- c("BA", "MG", "PE", "RJ", "SP")
populacao <- c(7138640, 9955453, 4565767, 8364250, 21184326)
pop_mulheres <- data.frame(estado, populacao)

pop_mulheres %>%
  left_join(df, by = "estado") %>%
  mutate(
    taxa100mil = total / populacao * 100000
  ) %>%
  ggplot(aes(periodo, taxa100mil)) + 
  theme_economist() + 
  geom_line(aes(color = estado)) + 
  scale_x_discrete(limit=seq(1979,2017,1)) + 
  theme(axis.text.x = element_text(angle = 90, hjust = 1)) + 
  xlab(" ") +
  ylab("Taxa/100 mil habitantes")
```
